vi: Vật liệu khung tranh nghệ thuật: Nhôm; Tổng hợp; Vàng; Mạ vàng; Kim loại; Nhựa; Trắng; Mạ bạc; Gỗ; Khác
it: Materiale della cornice dell'opera d'arte: Alluminio; Composito; Oro; Placcato oro; Metallo; Plastica; Argento; Placcato argento; Legno; Altro
sv: Konstram - material: Aluminium; Sammansatt; Gyllene; Guldpläterad; Metall; Plast; Silver; Silverpläterad; Trä; Övrigt
nl: Materiaal frame van kunstwerk: Aluminium; Composiet; Gold; Verguld; Metaal; Plastic; Silver; Verzilverd; Hout; Andere
pt-BR: Material da moldura da arte: Alumínio; Composto; Gold; Banhado a ouro; Metal; Plástico; Silver; Banhado a prata; Madeira; Outro
cs: Materiál rámu: Hliník; Kompozitní; Zlatá; Pozlacené; Kov; Plast; Stříbrná; Postříbřený; Dřevo; Jiné
zh-CN: 艺术品框架材料: 铝; 复合材料; 金色; 镀金; 金属; 塑料; 银色; 镀银; 木头; 其他
pt-PT: Material da moldura da arte: Alumínio; Composto; Ouro; Banhado a ouro; Metal; Plástico; Prata; Banhado a prata; Madeira; Outro
sk-SK: Materiál rámu umeleckého diela: Hliník; Kompozit; Zlato; Pozlátený; Kov; Plast; Striebro; Postriebrený; Drevo; Iné
fi: Taideteoksen kehysmateriaali: Alumiini; Komposiitti; Kulta; Kullattu; Metalli; Muovi; Hopea; Hopeoitu; Puu; Muu
zh-TW: 藝術品框架材質: 鋁; 複合; 金色; 鍍金; 金屬; 塑膠; 銀色; 鍍銀; 木材; 其他
hu: Műalkotás keretének anyaga: Alumínium; Kompozit; Arany; Aranyozott; Fém; Műanyag; Ezüst; Ezüstözött; Fa; Egyéb
ko: 작품 프레임 소재: 알루미늄; 복합물; 금색; 금 도금; 금속; 플라스틱; 은색; 은 도금; 목재; 기타
ja: アートワークフレーム素材: アルミニウム; 複合; ゴールド; 金メッキ; 金属; プラスチック; シルバー; 銀メッキ; 木材; その他
el: Υλικό κορνίζας έργου τέχνης: Αλουμίνιο; Σύνθετο υλικό; Χρυσό; Επίχρυσο; Μέταλλο; Πλαστικό; Ασήμι; Επάργυρο; Ξύλο; Άλλο
sl-SI: Material okvirja umetniškega dela: Aluminij; Kompozit; Zlato; Pozlačeno; Kovina; Plastika; Srebro; Posrebreno; Les; Drugo
lt-LT: Meno kūrinio rėmo medžiaga: Aliuminis; Kompozitas; Auksas; Paauksuotas; Metalas; Plastikas; Sidabras; Pasidabruotas; Medis; Kita
bg-BG: Материал за рамка на произведение на изкуството: Алуминий; Композит; Злато; Позлатено покритие; Метал; Пластмаса; Сребро; Посребрено покритие; Дърво; Други
tr: Sanat eseri çerçeve malzemesi: Alüminyum; Kompozit; Gold; Altın kaplama; Metal; Plastik; Silver; Gümüş kaplama; Ahşap; Diğer
hr-HR: Materijal okvira umjetnine: Aluminij; Kompozit; Zlato; Pozlaćeno; Metal; Plastika; Srebro; Posrebreno; Drvo; Ostalo
pl: Materiał ramy dzieła sztuki: Aluminium; Kompozyt; Złota; Pozłacany; Metal; Tworzywo sztuczne; Srebrna; Posrebrzany; Drewno; Inne
ru: Материал рамы произведения искусства: Алюминий; Композит; Золото; Позолота; Металл; Пластик; Серебро; Серебрение; Дерево; Другое
es: Material del marco de obras de arte: Aluminio; Compuesto; Dorado; Chapado en oro; Metal; Plástico; Plateado; Plateado; Madera; Otros
ro-RO: Material pentru rama operei de artă: Aluminiu; Compozit; Aur; Placat cu aur; Metal; Plastic; Argint; Placat cu argint; Lemn; Altele
da: Rammemateriale til kunstværk: Aluminum; Komposit; Guld; Forgyldt; Metal; Plast; Sølv; Forsølvet; Træ; Andet
en: Artwork frame material: Aluminum; Composite; Gold; Gold-plated; Metal; Plastic; Silver; Silver-plated; Wood; Other
de: Rahmenmaterial: Aluminium; Zusammengesetzt; Gold; Vergoldet; Metall; Kunststoff; Silber; Versilbert; Holz; Sonstiges
nb: Kunstrammemateriale: Aluminium; Kompositt; Gull; Gullbelagt; Metall; Plast; Sølv; Sølvforgylt; Trevirke; Annet
th: วัสดุของกรอบงานศิลปะ: อะลูมิเนียม; วัสดุคอมโพสิต; โกลด์; ชุบทอง; โลหะ; พลาสติก; ซิลเวอร์; ชุบเงิน; ไม้; อื่นๆ
fr: Matériau d’encadrement d’œuvres d’art: Aluminum; Composite; Or; Plaqué or; Métal; Plastique; Argent; Plaqué argent; Bois; Autre